# 融资租赁售后回租承租方支付的咨询服务费及实际利率问题

提问人：cpa312 时间：2017-06-07 17:15:14
租赁开始日 融资租赁售后回租承租方支付出租方咨询服务费 150 万 同日承租方收到出租方 3000 万元 承租方按季度每期还款 300 万 共12 期 合计需还款 3600 万 请问 150 万咨询服务费如何处理 如果计入未确认融资费用在后续摊销 实际利率具体怎么算 谢谢！

回答人：chenyiwei
除非有证据表明该 150 万元是对应于可以单独识别的、独立于售后回租交易的咨询服务，且该金额代表了该咨询服务的公允价值，否则该租赁费应看作变相的预收利息，应计入未确认融资费用，在租赁期内按实际利率法摊销，确认为各期利息支出。

提问人：cpa312 时间：2017-06-07 21:15:06
如果承租方与出租方单独签订了咨询服务费的合同（和融资租赁合同、担保合同、质押合同等一起签订的）是不是可以被看做是可以单独识别的、独立于售后回租交易的咨询服务？

回答人：chenyiwei
不可以，还要看该服务是否具有独立的商业实质、其公允价值能否单独计量等。